Minutes et répertoires du notaire Claude CARON, 8 juin 1619 - 7 avril 1639 (étude XXIII)
Archives nationales
- Minutes de Claude CARON, 11 juin 1619 - 7 avril 1639; MC/ET/XXIII/258 - MC/ET/XXIII/276
  - Minutes. 1624, MC/ET/XXIII/262
    - ARTILLERIE (charroi de l') § Promesse d'Antoine CAHOUET, capitaine ordinaire de l'artillerie de France demeurant hors de la porte Saint-Michel, à Jean BOILLET, capitaine du charroi de la reine mère du Roi, demeurant hors de ladite porte, qu'il accepte de voir le capitaine DAVID rentrer au service du charroi de ladite dame Reine et demeurer associé avec ledit BOILLET; Vente de chevaux à ud. CAHOUET., 9 février 1624 - 7 mars 1624; MC/ET/XXIII/262
    - FOUCHER (François) tailleur de pierre demeurant à Orléans, à présent logé à Paris, rue Saint-Dominique, faubourg Saint-Jacques § Obligation de .. envers Christophe CAHOUET, aussi tailleur de pierre à Paris, de 16 livres pour dépenses de bouche faites en la maison dud. CAHOUET depuis 3 semaines., 12 février 1624; MC/ET/XXIII/262
      obligation; Foucher, François; Cahouet, Christophe
    - MERCIER (Inventaire) § Inventaire des biens de défunte Françoise LEBEAU, veuve de Jean LAURENT, marchand mercier à Paris, avec prisée de marchandises trouvés en une boutique joignant le collège de Clermont, dépendant de la maison à l'enseigne de la Bouteille rue Saint-Jacques., 14 février 1624; MC/ET/XXIII/262
      inventaire; Laurent, Jean
    - BOCQUET (François) maître tapissier, bourgeois de Paris demeurant rue de la Harpe § Inventaire à la requête de. .. comme tuteur des enfants de défunt Louis PETIT, marchand tapissier à Paris, et ce après décès de Marie SERIN, veuve dud. PETIT, demeurant rue de la Juiverie; en présence d'Antoine PETIT, aussi marchand tapissier bourgeois de Paris, demeurant rue Saint-Honoré, oncle et subrogé tuteur., 28 février 1624; MC/ET/XXIII/262
      inventaire; Bocquet, François; Petit, Antoine; Petit, Louis
    - BOCQUET (François) maître tapissier demeurant rue de la Harpe § Quittance de. .. à Guillaume MABIRE, marchand bourgeois de Paris demeurant rue de Tournon, condamné à 620 livres envers lui., 29 février 1624; MC/ET/XXIII/262
    - GALANDE (rue) § Bail par Antoine DESROZIERS, bourgeois de Paris rue de la Harpe, pour le temps porté au bail fait à LE VASSEUR grand bedeau de la Nation de France, à Simon de BAILLOU, marchand de vins, de deux caves dépendant de la maison dud. LEVASSEUR rue Galande, moyennant 100 livres par an., 5 mars 1624; MC/ET/XXIII/262
    - CHEVAUX (marché de) § Vente par Jean RICHARD, voiturier par terre demeurant à Blois, faubourg de Vienne, à présent à Paris, à Antoine CAHOUET, capitaine du charroi de l'artillerie, de cinq marché de CHEVAUX à tirer harnais, avec une charette, moyennant 330 livres., 7 mars 1624; MC/ET/XXIII/262
    - CASSETTE (rue) à Saint-Germain-des-Prés § Bail par Pasquette CASSIN, femme séparée de biens de Jacques AUTISSIER, maître maçon à Paris, demeurant rue de la Harpe, pour 3 ans, à Jean-Jacques de MESMES, écuyer, d'une maison à Saint-Germain-des-Prés avec cour jardin, moyennant 108 livres de loyer annuel., 8 mars 1624; MC/ET/XXIII/262
      bail; Cassette (rue); Autissier, Jacques; Cassin, Pasquette
    - FOIN (rue du) maison à l'enseigne du Heaume, paroisse Saint-Séverin § Titre nouvel par Nicolas LE BANIER, bourgeois de Paris, demeurant en la rue du FOIN comme propriétaire de ladite maison sur laquelle la famille de ROUEN, légataires de défunt Jean de ROUEN, ont croit de prendre 100 livres de rente., 19 mars 1624; MC/ET/XXIII/262
    - TARDIEU (François) Avocat en Parlement, demeurant rue d'Enfer, hors la porte Saint-Michel § Inventaire après décès de François TARDIEU à la requête de Richard TARDIEU, écuyer sieur DU MESNIL, conseiller, notaire, secrétaire du Roi, maison et couronne de France son père, et en présence de Jacques SEGUIER, écuyer sieur de LA VERRIERE, à cause de Marguerite TARDIEU, sa femme, soeur, etc..., 19 mars 1624; MC/ET/XXIII/262
      inventaire; Tardieu, François; Seguier, Jacques
    - CHANCELLERIE d'Angers § Bail par les conseillers, notaires et secrétaires du Roi du nombre des 54, pour 5 ans, à Jean COLLAS, greffier et recevoir des espèces au siège présidial d'Angers, représenté par Noël MERNIER, conseiller et audiencier en la chancellerie de Montferrand (procuration jointe) des droits de scel des lettres de CHANCELLERIE d'Angers moyennant 300 livres de ferme annuelle., 20 mars 1624; MC/ET/XXIII/262
      procuration; bail
    - PETIT (Louis) maître tapissier à Paris et Marie SERET, sa femme, § Recollement de l'inventaire de défunts .. à la requête d'Antoine PETIT demeurant rue Saint-Honoré et François BOCQUET, tous deux maîtres tapissiers, tuteur et subrogé tuteur des mineurs, et à la requête des créanciers suivant certaine sentence du prévôt de Paris du 13 mars dernier: Noël JALOUX, maître orfèvre à Paris, Jean PATIN, maître menuisier et Suzanne de SAINTION, aussi créancière, veuve de Noël MAVALON, maître tapissier, demeurant rue Saint-Honoré; Mise en apprentissage de Louis PETIT, fils de défunts .. chez Pierre HELYE, mercier au Palais, 20 mars 1624 - 16 avril 1624; MC/ET/XXIII/262
      contrat d'apprentissage; inventaire; Petit, Louis; Bocquet, François; Mavalon, Noël; Petit, Antoine; Patin, Jean; Jaloux, Noël
    - CHANCELLERIE du Mans § Bail par les conseillers, notaires, secrétaires du Roi, maison et couronne de France du nombre des 54, pour 4 ans, à Nicolas VORSE, demeurant à Paris rue d'Anjou, des droits de scel des lettres de CHANCELLERIE du Mans, moyennant 120 livres de ferme annuelle., 20 mars 1624; MC/ET/XXIII/262
    - PETIT (Georges) Compagnon peintre demeurant rue Pavée, paroisse Saint-Paul § Procuration générale en blanc de .. pour comparaître au Parlement de Rennes en Bretagne, comme héritier de défunt Pierre PETIT., 21 mars 1624; MC/ET/XXIII/262
      procuration; Petit, Georges
    - PETIT (Georges) Compagnon peintre demeurant rue Pavée, paroisse Saint-Paul, fils et héritier de défunt Pierre PETIT et Suzanne LE MESTIVIER § Transport par .. à Claude TRESIVANT, avocat en la cour, représenté par David DOMENCHIN, bourgeois de Paris rue Dauphine, de 40 écus légués audit défunt Pierre PETIT, et ce en présence et caution de Jacques ABRAHAM, huissier en la cour de Parlement., 21 mars 1624; MC/ET/XXIII/262
      Petit, Georges
    - GRANNON (Pierre de) Ecuyer, sieur de BREDERA, pourvoyeur d'oiseaux de la Grande Fauconnerie du Roi, demeurant rue de la Cerisaie et Jeanne LE TEXIER, sa femme § Obligation et promesse par Pierre de GRANNON à Julien LE BIGOT, receveur des Barrages de Paris, et transport au même d'une somme de 1630 livres à prendre sur Jean-Baptiste de GRANNON, frère de Pierre de GRANNON marchand et bourgeois de Lyon, sur ce qu'il lui doit de leur traité des messageries., 22 mars 1624; MC/ET/XXIII/262
    - MACON (rue) Maison de la Petite harpe § Bail par Foucquet SALLARD, maître écrivain à Paris, demeurant rue MACON en la maison de la Petite Harpe, pour 2 ans, à Nicolas BROYON, marchand rue Vieille-Bouclerie à Paris, d'une boutique dépendant de la rue MACON, moyennant 240 livres de loyer annuel; Transport dud. bail par Marie VARENTE veuve dud. BROYON, à François de MARSYER, marchand de vins, bourgeois de Paris, 11 avril 1624 - 19 novembre 1624; MC/ET/XXIII/262
      bail; Sallard, Fouquet
    - HOVYE (Jeanne) fille de Jean HOVYE, marchand de chevaux rue Saint-Jacques et Philippe GARIN sa femme § Contrat de mariage de Claude RABIGOIS, compagnon fourbisseur et garnisseur d'épées à Paris, fils de Claude RABIGOIS, marchand de vins demeurant rue de la Bûcherie et de Marie VACHER d'une part, et de Jeanne HOVYE. Parmi les témoins pour Jeanne HOVYE: Nicolas LEGER, compagnon menuisier demeurant au Marché-Neuf, cousin; pour Claude RABIGOIS: Hugues BONNET, maître fourbisseur et garnisseur d'épées à Paris, beau-frère à cause de Geneviève RABIGOIS, sa femme., 15 avril 1624; MC/ET/XXIII/262
      contrat de mariage; Hovye, Jeanne; Bonnet, Hugues; Léger, Nicolas; Rabigois, Claude; Rabigois, Geneviève
    - MYTHON (François) Ecuyer, demeurant rue de la Huchette en la maison où pend pour enseigne le Lion d'or § Obligation de François MYTHON envers Jean DU PUY, chirurgien ordinaire de l'artillerie et de la Reine, demeurant à la Montagne Ste Geneviève, de 200 livres en prêt., 16 avril 1624; MC/ET/XXIII/262
      obligation; Mython, François; Du Puy, Jean
    - MERCIER (marchand) bourgeois de Paris (Apprentissage) § Mise en apprentissage par François BOCQUET, maître tapissier, bourgeois de Paris demeurant rue de la Harpe, comme tuteur des enfants de défunt Louis PETIT, maître tapissier à Paris, pour 4 ans, de Louis PETIT, âgé de 14 ans, fils du défunt, chez Pierre HELYE, mercier au Palais, moyennant 100 livres sur lesquelles BOCQUET verse 50 livres., 16 avril 1624; MC/ET/XXIII/262
      contrat d'apprentissage; Bocquet, François; Helye, Pierre
    - CAILLETEAU (Guillaume) Praticien demeurant au Mont Sainte-Geneviève près du Collège de Reims § Contrat de mariage de Guillaume CAILLETEAU et de Marie CHASTEAU veuve d'Eustache DELAFOSSE, demeurant au faubourg Saint-Marcel, rue des Vignes, paroisse Saint-Etienne-du-Mont. Parmi les témoins: Pierre de BRESCHE, marchd libraire demeurant rue Saint-Etienne-des-Grès, ami de Guillaume CAILLETEAU, Abel de SAINTE-MARTHE, avocat en Parlement, assistant la future épouse., 18 avril 1624; MC/ET/XXIII/262
      contrat de mariage; Cailleteau, Guillaume; Chasteau, Marie; Bresche, Pierre de (15..-1652)
    - ORFÈVRE maître, HARQUEL Jean et Jeanne DU CARNOY, sa femme, enclos Saint-Denis-de-la-Chartre § Vente d'héritages par. .. et autres., 20 avril 1624; MC/ET/XXIII/262
      acte de vente; Harquel, Jean; Du Carnoy, Jeanne
    - DELAMARE (Philippe) maître serrurier à Paris et Madeleine LE CLERC, sa femme, demeurant en la maison de Perrette de L'ESPINE, veuve de Laurent DELAMARE, leurs père et mère, rue Neuve des Boulangers au faubourg Saint-Victor § Promesse de... et de Claude de VESZE, bourgeois de Paris, à Pierre de LORY, bourgeois de Paris, de leur payer les loyers de la boutique dépendant de la maison du Loup qui taille, rue de la Huchette, et de faire les réparations., 23 avril 1624; MC/ET/XXIII/262
    - BARBIER-CHIRURGIEN (Maître) (Apprentissage) § Apprentissage pour 2 ans, de Martin DALLENCE, qui est au service d'Isaac de MARTINES, naguère conseiller au Parlement de Bretagne, chez Guillaume MONNET, qui nourrira, logera son apprenti et lui enseignera son arrt, moyennant 200 livres sur lesquelles MONNET confesse avoir reçu de MARTINES 100 livres., 25 avril 1624; MC/ET/XXIII/262
      contrat d'apprentissage; Monnet, Guillaume
    - CHAMBERLAN (Perrette) veuve de Baptiste LE NORMANT, maître coffretier-malletier bourgeois de Paris, demeurant en la maison de l'Arbalète rue de la Huchette § Bail pour six ans par Perrette CHAMBERLAN à Nicolas NAULIN, compagnon maçon, son locataire en la maison du Dauphin, rue de la Harpe, moyennant 200 livres de loyer annuel; Testament de Perrette CHAMBERLAN dans lequel entre une clause au sujet dudit NAUDIN et d'un autre locataire (pièce jointe: supplique dudit NAUDIN au lieutenant civil), 27 avril 1624; MC/ET/XXIII/262
      testament; bail; Chamberlan, Perrette; Naulin, Nicolas
    - AUBIGNÉ (François d') chevalier de l'ordre du Roi, seigneur de BOISROBERT y demeurant en Anjou, paroisse de Bécon, à présent à Paris, logé entre les deux portes Saint-Michel § Indemnité de François d'AUBIGNÉ à Jean POULLARD l'aîné, messager ordinaire de Paris à Angers, demeurant à La Ferté Bernard, à présent logé à Paris rue Saint-Séverin, enseigne Saint-Eustache, de la somme de 150 livres de réparations et 10 livres d'aumône en quoi René NAQUEFAIRE, du lieu de Châlons a été condamné envers Etienne MESTIVIER ?; lequel François d'AUBIGNÉ a promesse d'indemnité à son tour., 11 mai 1624; MC/ET/XXIII/262
      indemnité; Aubigné, François d'
    - ORLÉANS (BOUCHERIE de la Porte Regnard à) § Cession et bail par Etienne POTHIER, marchand boucher demeurant à ORLÉANS en la paroisse Saint-Paul, actuellement logé à Paris, à Etienne POTHIER le jeune, son fils, aussi marchand boucher des grands et petits bourgeois d'ORLÉANS, y demeurant et étant à présent à Paris, d'un étal à la boucherie de la porte renard à Orléans, moyennant une rente de 50 livres par an. Compte entre led.POTHIER l'aîné, Jeanne GOUSSE, sa femme et Pierre SOTTY, marchand de vins à Paris, 14 mai 1624; MC/ET/XXIII/262
      transport de droits; Orléans, Boucherie de la Porte Regnard à
    - L'HOMME (François) maître serrurier à Paris, demeurant rue de la Parcheminerie § Promesse par René SIMONNEAU, procureur en Parlement, à la suite de l'adjudication du bail judiciaire des revenus d'une maison et héritages à Pontoise et environs, qui lui a été faite, envers Simon FOURMONT marchand hôtelier, représenté par .., 21 mai 1624; MC/ET/XXIII/262
      bail; Lhomme, François
    - VOYAGE § Marché par Emery GOUPY, facteur de Paul BUISSON, roulier ordinaire de Tours, demeurant à Paris, aux Halles, enseigne du Heaume, à Pierre SECONDAT, sieur de ROQUET, conseiller du Roi en son conseil d'état, maître d'hôtel ordinaire de S.M., demeurant ordinairement à Agen, à présent à Paris logé au Faubourg Saint-Jacques, rue Saint-Dominique, pour le conduire lui, sa famille, ses domestiques, en tout 10 personnes, en la ville de Bordeaux, les personnes dans 20 jours et les équipages, bagages, dans 3 semaines; le dit SECONDAT baillera 2 carrosses, l'un grand l'autre petit que GOUPY sera chargé d'entretenir, et il fournira aussi 4 chevaux, que GOUPY devra rembourser en cas de perte, ce marché fait moyennant 50 sols et par jour et par cheval et 10 livres pour chaque cent pesant de bagages. 1624, 18 juin, modification à cet accord. 20 juin idem., 31 mai 1624; MC/ET/XXIII/262
      accord; marché; Secondat, Pierre
    - BLOIS (Abbaye Saint-Louis de) § Ratification par Henry DESCOUBLEAU, évêque et seigneur de Maillezais, conseiller du Roi en ses conseils d'état et privé, administrateur pour François, Cardinal de SOURDIS, archevêque de Bordeaux, abbé de l'Abbaye Saint-Louis de BLOIS, du spirituel et temporel de ladite Abbaye Saint-Louis de BLOIS, ledit seigneur de Maillezais demeurant rue de Béthizy, d'un contrat fait entre Rollet VIGREUX, fermier général du revenu temporel de l'Abbaye Saint-Louis de BLOIS et Jeanne DENIS veuve de Jean ROBIN, marchand bourgeois de Blois qui avait délaissé des héritages au profit de la crosse abbatiale de l'Abbaye Saint-Louis de BLOIS, 7 juin 1624; MC/ET/XXIII/262
      ratification; Blois (Loir-et-Cher); Descoubleau, Henri
    - MACONNERIE (marché de) § Promesse par Thomas LEFEBURE, maçon à Paris demeurant rue de la Bucherie, à Nicolas MERCIER, maître tailleur d'habits, bourgeois de Paris rue Bout-de-Brie, de faire des ouvrages de maçonnerie en chaux et sable pour 4 gros murs à la maison dudit MERCIER à Saint-Ouen, faire des vaisseaux alentour des portes et croisées aux coins du logis, etc... moyennant 170 livres par toise, 9 juin 1624; MC/ET/XXIII/262
      marché; Lefebure, Thomas; Mercier, Nicolas; maçon
    - CHANCELLERIES de la cour des Aides de Montferrand sièges présidiaux de Riom, Clermont et Aurillac § Bail par les conseillers, notaires, secrétaires du Roi, maison et couronne de France, du nombre des 54, pour 3 ans, à François DEBAS, huissier du bureau des finances en la généralité de Riom, absent, représenté par Pierre CHIOUT, suivant les finances, des droits de scel des lettres de CHANCELLERIES de la cour des Aides de Montferrand sièges présidiaux de Riom, Clermont et Aurillac, moyennant 400 livres par an., 14 juin 1624; MC/ET/XXIII/262
    - AUGUSTINS (rue des) paroisse Saint-André-des-Arts § Bail par Guillaume YSABEL, comme serviteur et au nom de Louis PARNAJON, conseiller, secrétaire du Roi, demeurant rue des AUGUSTINS, pour 3 ans, à Nicolas PERRAULT, maître tailleur d'habits demeurant rue d'Orléans, paroisse Saint-Eustache, d'une maison sise en ladite rue des AUGUSTINS, joignant celle du bailleur, bâtie de neuf, avec cour, cuisine, écurie pour 1 cheval seulement, etc... moyennant 300 livres de loyer annuel., 20 juin 1624; MC/ET/XXIII/262
      bail; Grands-Augustins (quai des); Saint-Eustache (paroisse); Orléans (rue d'); Saint-André-des-Arts (paroisse); Perrault, Nicolas
    - Inventaire des biens de défunt Denis Le Duc, abbé de l'abbaye Sainte Croix d'Angers, décédé en la maison de Philippe Le Duc, marchand drapier, bourgeois de Paris, devant Saint-Denis-de-la-Chartre, son frère, contenant prisée d'ornements d'église, de livres, etc..., 21 juin 1624; MC/ET/XXIII/262
      inventaire; Le Duc, Denis; Le Duc, Philippe
    - LA FAYETTE (Louise de) épouse de Claude de BOURBON, comte de CHALUS, chevalier de l'ordre du Roi, gentilhomme ordinaire de sa chambre, à présent logée à Paris, sur le fossé d'en les portes de Buci et Nesle § Obligation de Louise de LA FAYETTE.. en son nom et comme procuratrice de son mari, envers Louis LE LONG dit LE PICARD, maître cordonnier à Paris rue de la Vieille-Bouclerie, de 257 livres pour fourniture de marchandises, 25 juin 1624; MC/ET/XXIII/262
      obligation; La Fayette, Louise de; Le Long, Louis
    - GAILLARD (Jean) maître tapissier à Paris § Obligation de François GUICHARD, maître paveur à Paris demeurant rue Saint-Nicolas-du-Chardonnet, envers Marie VIETE, veuve de. .., demeurant en l'Ile du Palais, de 100 livres en prêt., 25 juin 1624; MC/ET/XXIII/262
      obligation; Gaillard, Jean; Guichard, François
    - LE FILS (Pierre) maître couvreur de maisons demeurant rue du Foin, paroisse Saint-Séverin § Bail par Nicolas LE BANIER, bourgeois de Paris, à. .., de plusieurs chambres de la maison du Heaume rue du Foin, où demeure ledit LE BANIER., 28 juin 1624; MC/ET/XXIII/262
      bail; Le Fils, Pierre
    - PENSION § Reconnaissance de dette par Jean VERNOU, demeurant en Poitou, et Pierre GUILLIER, y demeurant aussi, actuellement logés aux Petits carreaux rue de la Huchette, envers Clément JOBERT, leur hôte aux Petits Carreaux, duquel ils doivent 45 livres 17 sols pour dépense de bouche et logis durant 3 mois., 30 juin 1624; MC/ET/XXIII/262
      reconnaissance
    - VILLERY (Jacques) marchand libraire à Paris, tenant boutique au Palais demeurant rue d'Arras, paroisse Saint-Etienne-du-Mont § Constitution de rente par Jacques VILLERY en son nom et comme se faisant fort de Guy VILLERY, son frère, huissier au Grand Conseil siégeant actuellement à Compiègne, et d'Etienne CAILLOU, marchand tanneur à Houdan en Beauce, leur beau-frère, à Guy-Michel LE JAY, avocat en Parlement, de 25 livres de rente à prendre principalement sur un moulin à tan sis à Houdan en Beauce, moyennant 400 livres, que Jacques VILLERY promet payer à Edouard POTIER, prêtre, docteur en théologie, chapelain de Madame, soeur du Roi, reine d'Espagne et prieur de Saint-Sulpice en Saintonge, demeurant à Paris près du Collège de Navarre, paroisse Saint-Etienne-du-Mont, en vertu d'une obligation du 15 janvier 1622 (pardevant CHAUVIN et VASSETZ), 3 juillet 1624; MC/ET/XXIII/262
      constitution de rente; Villery, Jacques; Potier, Edouard
    - DRAPIER (marchand) bourgeois de Paris NYVERT, (Claude) rue Saint-Honoré, enseigne des Trois Ecus § Bail à Claude NYVERT comme chargé de procuration des conseillers de la Chancellerie de Rennes (pièce avec cachet, jointe), 5 juillet 1624; MC/ET/XXIII/262
      bail; Nyvert, Claude
    - PEGEON (Isaac) Marchand horloger à Clermont en Auvergne, actuellement logé à Paris aux Trois corbillons, rue Saint-Julien-le-Pauvre § Obligation d'André BERNARD, bourgeois de Paris, envers. .. de 810 livres pour vente de marchandise d'horlogerie., 5 juillet 1624; MC/ET/XXIII/262
      acte de vente; obligation; Pegeon, Isaac
    - LANTERNE (rue de la) Maison où pend pour enseigne l'Image Saint-Claude § Bail par Geneviève PETIT, veuve de Louis HONORE, conseiller et élu pour le roi en l'élection de Monfort l'Amaury, et Marie PETIT veuve d'André DAUVERGNE, avocat en la cour de Parlement, pour 4 ans, à Jacques PANCATELIN, marchand plumassier rue Saint-Denis, de la.. rue de la LANTERNE, moyennant 464 livres 16 sols 8 deniers de loyer annuel, 6 juillet 1624; MC/ET/XXIII/262
      bail; Pancatelin, Jacques
    - TOUSSUS-le-NOBLE § Bail par Pierre CARON, prêtre, curé de TOUSSUS-le-NOBLE, à présent à Paris, à Jean NEPVEU, laboureur à Buc et à Jacques AUBERT, tailleur d'habits à TOUSSUS-le-NOBLE, de toutes les grosses dîmes sur la paroisse de TOUSSUS-le-NOBLE, moyennant 500 livres par an., 6 juillet 1624; MC/ET/XXIII/262
    - OFFICE de MESSAGER de Paris à Strasbourg en passant par les villes de Metz et Nancy pour le service du Roi et la commodité publique § Promesse par Pierre de GRANNON, écuyer, Sieur de BREDERE, pourvoyeur des oiseaux de la grande fauconnerie du Roi, demeurant rue de la Cerisaie, à Hugues BOUCHET dit LA TOUR, messager de Paris à Strasbourg, en passant par les villes de Metz et Nancy, pour le service du Roi et la commodité publique, demeurant rue Saint-Jacques, de lui payer à la Toussaint prochaine, 300 livres pour le dit OFFICE de MESSAGER., 9 juillet 1624; MC/ET/XXIII/262
    - COUTURIÈRE (Apprentissage) § Mise en apprentissage par François BOCQUET, maître tapissier bourgeois de Paris, demeurant rue de la Harpe, pour 4 ans et agissant comme tuteur, de Marguerite PETIT, âgée de 11 ans, fille de défunts Louis PETIT, maître tapissier à Paris et de Marie SEVRIN, chez Marie NOBLET maîtresse COUTURIÈRE à Paris, femme de Pierre GUILLAUME, maître tapissier à Paris, demeurant à la porte Saint-Germain, moyennant 60 livres sur lesquelles, le dit BOCQUET verse 30 livres. (A la suite 1626, 19 mars, quittance de 30 livres), 10 juillet 1624; MC/ET/XXIII/262
      contrat d'apprentissage; quittance; Noblet, Marie; Bocquet, François; Guillaume, Pierre; Petit, Louis
    - LE PICART (famille) § Transaction entre Eustache LE PICART, chevalier, seigneur de VILLERON en France, à présent logé à Paris rue de la Harpe, d'une part et Anne MANDAT, veuve de Jean de VILLEMEREAU, conseiller du Roi en sa cour de Parlement, à présent à Paris, rue de Seine, d'autre part, en présence d'Henry LE PICART, conseiller et aumônier du Roi, abbé commendataire de Troisfontaines, demeurant rue de la Harpe, et Antoine de CRECY, chevalier, se faisant fort de Catherine LE PICART, son épouse., 11 juillet 1624; MC/ET/XXIII/262
      accord; Le Picart, Henri
    - LE BLANC (Baptiste) Compagnon orfèvre § Quittance de rachat par Marie LA CROQUE, femme séparée de biens de. .., demeurant rue Saint-Martin, paroisse Saint-Nicolas-des-Champs, à Guillaume ESTIENNE, marchand bourgeois de Paris demeurant faubourg Saint-Jacques et Nicole CAILLOT, sa femme, 11 juillet 1624; MC/ET/XXIII/262
      quittance; Le Blanc, Baptiste; Lacroque, Marie
    - CHAMPELOU (Jacques) maître horloger rue de la Pelleterie § Obligation de. .. envers Gilbert ROBERT, écuyer, de la somme de 100 livres pour prêt., 13 juillet 1624; MC/ET/XXIII/262
      obligation; Champelou, Jacques
    - CHANCELLERIE de Bretagne § Procuration des conseillers, secrétaires du Roi et audienciers en la CHANCELLERIE de Bretagne, à Claude NYVERT, marchand drapier à Paris, pour traiter avec les conseillers, secrétaires du Roi, maison couronne de France du nombre des 54 (pièce avec cachet, du 19 juin); Bail par lesdits conseillers audit NYVERT ès noms pour 6 ans, du droit de scel sur les lettres expédiées de la CHANCELLERIE de Bretagne, moyennant 1500 livres par an., 15 juillet 1624; MC/ET/XXIII/262
    - Transaction entre Marie Le Roy, veuve de feu Nicolas Le Camus, notaire au Châtelet, demeurant rue Saint-Jacques, paroisse Saint-Séverin, et Françoise Le Roy, sa sœur, veuve de feu Antoine Le Ménestrel, procureur en la chambre des comptes, demeurant rue de la Truanderie, d'une part, Richard Tardieu, écuyer seigneur Du Mesnil et de Châtillon, près de Bagneux, d'autre part, au sujet d'un échange de maisons à Châtillon, appartenant aux dites le Roy, contre une rente dudit Du Mesnil., 19 juillet 1624; MC/ET/XXIII/262